【裁判字號】    97,整,6
【裁判日期】    981209
【裁判案由】    公司重整
【裁判全文】
臺灣臺北地方法院民事裁定        九十七年度整字第五、六號
聲  請  人  大眾電信股份有限公司
法定代理人  張敏玉
即  重整人  駱建國
            吳統雄
代  理  人  林政憲律師
            詹茗文律師
            吳絮琳律師
相  對  人  洪士琪（即大眾電信股份有限公司重整監督人）
            黃慶堂（即大眾電信股份有限公司重整監督人）
            簡仁德（即大眾電信股份有限公司重整監督人）
聲請人對於相對人所製作之股東清冊聲明異議，本院裁定如下：
    主      文
相對人於民國九十八年四月七日提出之大眾電信股份有限公司股
東清冊序號三二一三、股東戶號九九九九九二之股東戶名「集保
保管戶」應予剔除。
相對人應將前項大眾電信股份有限公司股東清冊序號三二一三、
股東戶號九九九九九二之股東戶名「集保保管戶」更正為實際持
有股票之股東姓名。
    理      由
一、按重整監督人，於權利申報期間屆滿後，應依其初步審查之
    結果，分別製作優先重整債權人、有擔保重整債權人、無擔
    保重整債權人及股東清冊，載明權利之性質、金額及表決權
    數額，於第二百八十九條第一項第二款期日之三日前，聲報
    法院及備置於適當處所，並公告其開始備置日期及處所，以
    供重整債權人、股東及其他利害關係人查閱；記名股票應用
    股東姓名，其為同一人所有者，應記載同一姓名；股票為政
    府或法人所有者，應記載政府或法人之名稱，不得另立戶名
    或僅載代表人姓名，公司法第二百九十八條第一項、第一百
    六十二條第二項分別定有明文。又按公司記名股東之權利，
    依股東名簿之記載，同法第二百九十七條第二項前段亦規定
    甚詳，另依據同法第二百九十九條第一項、第二項規定，法
    院審查重整債權及股東權之期日，重整監督人、重整人及公
    司負責人應到場備詢，重整債權人、股東及其他利害關係人
    ，得到場陳述意見；又對於有異議之債權或股東權，由法院
    裁定之。
二、本件聲請人異議意旨略以：聲請人已發行股份總數共計四億
    五千萬股，實體股票於興櫃交易時，係由臺灣證券集中保管
    股份有限公司（下稱集保公司）保管。嗣聲請人終止興櫃交
    易後，集保公司通知委託保管之股東領回股票。惟部份股東
    自集保公司領回股票後，並未持股票向聲請人辦理過戶登記
    ，故無法登載於股東名簿上。因此股東名簿上載之股數，與
    集保中心所提供之保管股數合計後，未達已發行股總數，就
    此所產生之差異數，聲請人之股務代理人因而設置「集保保
    管戶」戶名之權宜帳戶。是以「集保保管戶」本身並非聲請
    人之股東，自應予以剔除。爰依公司法第二百九十九條第二
    項、第四項聲明異議，並為異議聲明：大眾電信股份有限公
    司股東清冊序號三二一三、股東戶號九九九九九二「集保保
    管戶」應予剔除。
三、經查：聲請人主張大眾電信股份有限公司股東清冊序號三二
    一三、股東戶號九九九九九二戶名為「集保保管戶」並非聲
    請人公司之實際股東，應予剔查，有相對人所提出大眾電信
    股份有限公司股東清冊在卷可稽，且據卷附聲請人公司章程
    第六條第一項規定，聲請人公司股概為記名式，是以依公司
    法第一百六十二條第二項規定，股東清冊所記載之股東名稱
    應為自然人之姓名或法人名稱，而不得另立戶名，本件相對
    人於九十八年四月七日所提出之大眾電信股份有限公司股東
    清冊序號三二一三、股東戶號九九九九九二之戶名「集保保
    管戶」，即非妥適，該「集保保管戶」之戶名即應予剔除，
    相對人並應另行查核該股東戶號內實際持有股票之股東姓名
    ，更正前開股東清冊之記載。
四、綜上，聲請人所為異議聲明為有理由，應予准許，爰裁定如
    主文。
中    華    民    國  九十八  年  十二  月  九     日
                  民事第四庭  法  官  匡偉
以上正本係照原本作成。
如對本裁定抗告須於裁定送達後十日內向本院提出抗告狀，並繳
納抗告費新臺幣一千元。
中    華    民    國  九十八  年  十二  月  九     日
                              書記官  巫玉媛

司法院資訊處製作；財團法人民間司法改革基金會備份。
